---
title: "Putesh zadach1"
author: "Kogakaeva Luba"
date: '6 ноября 2016 г '
output: html_document
---
Задача 1. "Путешественники-транжиры?"


# Пункт 1(Нахождение описательных статистик)
```{r setup, include=FALSE}
summary(American_Express)
```
Сделаем выводы по переменным отдельно:
а) Переменная Miles(длина путешествия):
1.Минимальное расстояние, которое проехали путешественники,равняется 1211 миль.Максимальное, в свою очередь, равняется 5439 миль.
2.25 % путешественников проехало от 1211 до 2133 мили, 50 % путешественников проехало от 2133 до 4267 мили, 25% путешественников  от 4267 до 5439 мили.
3.Медиана данной переменной 3082 мили, среднее значение 3178 мили.Так как среднее значение больше чем медиана, то распределение этой переменной имеет положительную асимметрию.
б)Переменная Costs(стоимость путешествия):
1.Минимальная стоимость путешествия для путешественников составила 1802 доллара,а самое дорогое путешествие обошлось в 7026 долларов.
2.25 % путешественников заплатило от 1802 до 3016 доллара, 50 % заплатило от 3016 до 5738 долларов, 25 % заплатило от 5738 до 7026 доллара.
3.Медиана данной переменной равна 3998 долларов, а среднее значение 4264 доллара.
Так как среднее значение больше чем медиана, то распределение этой переменной имеет положительную асимметрию.


# Пункт 2 (Диаграмма "Ящик с усами")
```{r setup, include=FALSE}
boxplot(American_Express$Miles)
boxplot(American_Express$Costs)
```
На обоих диаграммах видно,что большинство значений лежат выше медианы,поэтому распределение каждой из переменной имеет положительную асимметрию.На диаграммах видны основные описательные статистики,такие,как минимум,максимум,медиана,квартиль первого уровня,квартиль третьего уровня.Они,очевидно,совпадают с теми,которыми мы получили в первом пункте.
На диаграммах нет очевидных выбросов. 

# Пункт 3(Гистограмма)
```{r setup, include=FALSE}
hist(American_Express$Costs,freq=FALSE,col="red",xlab="Длина путешествия",ylab="Стоимость путешествия",main="Гистограмма с наложенной ядерной оценкой плотности ")
rug(jitter(American_Express$Costs))
lines(density(American_Express$Costs),col="blue",lwd=2)
```
По данной гистограмме с наложенной на неё ядерной оценкой плотности,можно сделать вывод,что распределение этого набора данных не нормальное.

# Пункт 4(Диаграмма рассеяния)
```{r setup, include=FALSE}
plot(American_Express)
```
На построенной диаграмме рассеяния видно,что очевидных выбросов нет и можно заметить,что чем больше была длина путешествия у путешественников,тем больше была стоиомость путешествия, то есть присутствует линейная зависимость между переменными.

# Пункт 5(Корреляционная матрица)
```{r setup, include=FALSE}
cor(American_Express)
```
Коэффициент корреляции=0.9824339 явно указывает на сильную прямую взаимосвязь между переменными этого набора данных.
