---
title: "mordz1"
author: "Kogakaeva Luba"
date: '6 ноября 2016 г '
output: html_document
---
Задача 2. "Сколько ты съешь мороженого в различных условиях" 


# Пункт 1(описательные статистики)
```{r icecreamh}
summary(icecreamh)
```
Сделаем выводы отдельно по статистикам каждой переменной:
а)Переменная temp(температура наблюдения):
1.Минимальная температура при которой проводились данные наблюдения равна 11.9 градуса, максимальная равна 25.1 градуса.
2.25 % значений температур, при которых проводились наблюдения лежат  от 11.9 до 16.1 градуса, 50 % значений температур лежат от 16.1 до 22.23 градуса, 25 % значений температур лежат от 22.23 до 25.1 градуса.
3.Медиана данной переменной равна 18.30 градуса,а средняя температура равна 18.68 градуса.Среднее значение больше чем медиана,поэтому распределение данной переменной имеет положительную асимметрию.
б)Переменная sales(выручка от продаж мороженого):
1.Минимальная выручка от продажи мороженого составила 185 долларов,максимальная 614 долларов.
2.25 % выручки от продаж мороженого составило от 185 до 330.2 долларов, 50 % выручки составило от 330.2 до 464.2 доллара, 25 % выручки составило от 464.2 до 614 долларов.
3.Медиана данной переменной равна 410 долларов, а средняя выручка от продажи мороженого составила 402.4 доллара.Среднее значение меньше чем медиана,поэтому распределение данной переменной имеет отрицательную асимметрию.

# Пункт 2(Диаграмма"Ящик с усами")
```{r}
boxplot(icecreamh$temp)
boxplot(icecreamh$sales)
```
На данных диаграммах "Ящик с усами" видны основные описательные статистики переменных этого набора данных:минимальное значение,максимальное значение,нижняя квартиль,медиана,верхняя квартиль.Они совпадают с теми результатами,которые мы описали в первом пункте. Очевидных выбросов нет в значениях ни по переменной температур наблюдения, ни по переменной продажи мороженого.

# Пункт 3(Гистограмма)
```{r}
hist(icecreamh$sales,freq=FALSE,col="red",xlab="Температура наблюдения",ylab="Выручка от продажи мороженого",main="Гистограмма с наложенной ядерной оценкой плотности ")
 rug(jitter(icecreamh$sales))
lines(density(icecreamh$sales),col="blue",lwd=2)
```
По построенной гистограмме можно сделать вывод о том,что данные этого набора распределены очень близко к нормальному распределению, но сказать точно об этом не
льзя.

# Пункт 4(Диаграмма рассеяния)
```{r setup,include=FALSE}
plot(icecreamh)
```
На диаграмме рассеяния присутствуют два очевидных выброса, то есть это значения,которые сильно отличаются от основной массы наблюдений.Можно сделать вывод,что чем выше была температура, тем больше было продано мороженого, то есть присутствует линейная зависимость между переменными.

# Пункт 5(корреляционная матрица)
```{r}
cor(icecreamh)
```
Коэффициент корреляции,равный 0.9575066, указывает на сильную прямую взаимосвязь между переменными этого набора данных.

