---
title: "morog2"
author: "Kogakaeva Luba"
date: '6 ноября 2016 г '
output: html_document
---
Задача 2."Сколько ты съешь мороженого в различных условиях"(регрессионный анализ)

# Пункт 1, пункт 5 
```{r icecreamh}
fiti<-lm(sales ~ temp, data=icecreamh)
summary(fiti)
```
Уравнение регрессии выглядит следующим образом:
Sales=-159.474+30.088*temp
Выводы по уравнению:
1.При увеличении температуры, при которой проводились наблюдения на один градус, ожидается увеличение выручки от продажи на 30.088 доллара.
2.Наклонный коэффциент статистически значим на уровне 0.001, так как значение Pr(>|t|)
<0.001. 
3.Коэффициент R^2=0.9168 показывает,что наша модель объясняет 91,68 % дисперсий изменения выручки от продаж мороженого. 

# Пункт 2 
```{r}
confint(fiti)
```
Значение коэффициента регрессии с 95 % вероятностью лежит от 23.70223 до 36.47350.Ноль не входит в данный интервал,поэтому коэффициент регрессии статистически значим на уровне 0.05.

# Пункт 3 
```{r}
fitted(fiti)
residuals(fiti)
```
Остатки-это разность между предсказанными и фактическими значениями.Наблюдаемые значения,это те которые есть в данном наборе данных,по которому было построено уравнение регрессии.Предсказанные значения,это те,которые получились при построении уравнения регрессии.

# Пункт 4 
```{r}
scatterplot(icecreamh$temp,icecreamh$sales)
```
При наложении эмпирической линии регрессии на теоретическую видно,что есть довольно большие отклонения эмпирической линии от теоретической,это означает,что наша модель не полностью,не точно объясняет данную зависимость.Предположу, что для описания этого набора данных лучше подойдёт полиномиальная регрессия. 

# Пункт 6
```{r}
new.salsi<-data.frame(temp=c(33))
predict(fiti,newdata=new.salsi)
```
При температуре 33 градуса по Фаренгейту ожидается выручка от продаж мороженого в размере 833.4253 доллара.

# Пункт 7 
```{r}
new.salia<-data.frame(temp=c(45))
predict(fiti,newdata=new.salia,interval="prediction")
```
Был построен интервальный прогноз объёма продаж мороженого при температуре 45 градусов по Фаренгейту, который показывает, что в среднем ожидается выручка в размере 1194.48 доллара.Вообще же,значение выручки лежит от 1004.542 до 1384.417 долларов.
